【裁判字號】    97,審聲,689
【裁判日期】    970731
【裁判案由】    返還擔保金
【裁判全文】
臺灣高雄地方法院民事裁定             97年度審聲字第689號
聲  請  人  港富實業有限公司
                        號
法定代理人  甲○○○○○○
相  對  人  和瀧營造有限公司
                        之一
法定代理人  乙○○
當事人間聲請返還擔保金事件，本院裁定如下：
  主  文
本院九十三年度存字第二六二二號提存事件，聲請人所提存之擔
保金新臺幣壹佰伍拾捌萬伍仟元，於新臺幣伍拾捌萬伍仟元之範
圍內，准予返還。
其餘聲請駁回。
  理  由
一、按訴訟終結後，供擔保人證明已定20日以上期間催告受擔保
    利益人行使權利而未行使者，法院應依供擔保人之聲請，以
    裁定命返還其提存物，民事訴訟法第104 條第1 項第3 款定
    有明文。次按受擔保利益人雖在上開規定之催告期間內行使
    權利，但其行使權利之金額，不及供擔保之金額者，則超過
    該金額部分，應解為受擔保利益人，仍未行使權利，自應准
    予返還。最高法院82年度台抗字第141號裁判要旨參照。
二、本件聲請人與相對人間請求給付工程款事件，聲請人起訴請
    求相對人給付工程款新台幣（下同）5,475,850 元，經本院
    以91年度重訴字第264 號民事判決相對人應給付聲請人4,74
    3,975 元，及其利息，並駁回其餘請求，併諭知聲請人前開
    勝訴部分，得以1,585,000 元供擔保後得假執行，聲請人乃
    提供1,585,000 元為擔保金，並以本院93年度存字第2622號
    提存事件提存在案。嗣兩造對上開民事判決敗訴部分，均提
    起上訴，經台灣高等法院高雄分院以92年度上字第288 號民
    事判決命相對人應再給付聲請人731,875 元，併諭知聲請人
    得以25萬元供擔保得假執行，聲請人遂另提供25萬元擔保金
    ，並以本院93年度存字第2623號提存事件提存在案。相對人
    不服，提起上訴，經最高法院廢棄發回更審，而經台灣高等
    法院以95年度上更（一）字第7 號民事判決確定駁回聲請人
    請求相對人給付731,875 元及遲延利息部分。聲請人業就上
    開二筆款項假執行完畢。
三、茲聲請人主張本案訴訟經最高法院判決確定，訴訟而告終結
    ，聲請人於訴訟終結後，聲請本院催告受擔保利益人即相對
    人於20日內行使權利，相對人並於97年5 月16日提起損害賠
    償訴訟，請求聲請人給付731,875 元，及自91年3 月21日起
    至清償日止加計法定遲延利息，然聲請人所提供之擔保金顯
    已逾相對人上開請求損害賠償之金額，爰依上開規定聲請發
    還鈞院93年度存字第2622號提存事件所提存之擔保金其中面
    額100 萬元之定期存單等語。經查：本件相對人於收受聲請
    人催告行使權利之通知後，業於97年5 月16日就其因假執行
    所受損害對聲請人起訴請求賠償731,875 元，及自91年3 月
    21日起至清償日止，按年息5%計算之利息。現由本院97年度
    審訴字第1382號（方股）審理中，尚未終結，經本院依職權
    調卷查核屬實。故將相對人於97年5 月16日起訴請求之金額
    731,875 元加計自91年3 月21日起算之法定遲延利息，依司
    法院頒布之辦案期限實施要點第一、二審辦案期限合計約三
    年四個月計算（故自91年3 月21日起至本案訴訟審結之期間
    約計九年六個月），故相對人請求聲請人損害賠償訴訟之金
    額約為1,079,516 元（計算式：731,875 元+731,875×0.05
    ÷12×114=1,079,516 元，元以下四捨五入計算）應予准許
    ，逾此部分之請求，，而聲請人前就該731,875 元部分假執
    行時，業已提供25萬元擔保金，並以本院93年度存字第2623
    號提存在案。故扣除上開擔保金後，尚應提供829,516 元之
    擔保（計算式：1,079,516 －250,000 元=829,516元），而
    本件聲請人所提存之擔保金1,585,000 元分別為可轉讓定期
    存單面額100 萬元、50萬元各乙紙，及現金85,000元。因定
    期存單不可分，因此，聲請人本件聲請返還擔保金僅於585,
    000 元之範圍內，應予准許，逾此部分之請求，因兩造間前
    揭損害賠償訴訟尚未終結，尚屬無據，應予駁回。
四、依民事訴訟法第104 條第1 項第3 款、第106 條前段，裁定
    如主文。
中    華    民    國    97    年    7     月    31    日
                  民事第二庭法  官  蘇姿月
正本證明與原本無異。
如不服本裁定應於送達10日內向本院提出抗告狀，並繳納裁判費
新台幣1,000元。
中    華    民    國    97    年    7     月    31    日
                            書記官  陳美月


司法院資訊處製作；財團法人民間司法改革基金會備份。
